臺灣桃園地方法院刑事判決　　　　　　　　　　　　　九十年度易字第二七二號
　　公　訴　人　臺灣桃園地方法院檢察署檢察官
　　被　　　告　甲○○
右列被告因竊盜案件，經檢察官提起公訴（九十年度偵字第一三七九一號），及移送
併辦（九十年度偵字第一六九四三號），本院判決如左：
        主  文
甲○○共同連續竊盜，處有期徒刑肆月，如易科罰金，以參佰元折算壹日。緩刑參年
。
        事  實
一、甲○○因經濟困頓，竟基於意圖為自己不法之所有之概括犯意，先因其承租之桃
    園縣平鎮市○○路二一五號（曼哈頓大樓）九樓之六住處，積欠電費未繳遭斷電
    ，竟於九十年四月中旬，擅自以電線私接屋內警報器之公共用電線路之方式，連
    續竊取該大樓所有住戶之公共用電多次。嗣於同年八月十六日十五時三十分許，
    為曼哈頓大樓社區管理委員會發現，報警處理而查獲。復於九十年十月五日清晨
    六時許，夥同亦有犯意聯絡之徐謹麒（本院桃園簡易庭另案審理），駕駛車牌號
    碼ＬＪ─一一六五號自小貨車，至桃園縣觀音鄉三和村台十五線北上四十八公里
    處旁之空地，共同竊取助泉水電工程有限公司所有之水管七支，得逞後，先將三
    支搬運至停放於產業道路之前述自小貨車上，另外四支則置放於田梗內，等待搬
    運，嗣於搬運中為警當場查獲。
二、案經桃園縣警察局平鎮分局暨大園分局報請臺灣桃園地方法院檢察署檢察官偵查
    起訴及移送併辦。
        理  由
一、訊據被告甲○○對於右開事實，除矢口否認竊取助泉水電工程有限公司所有之水
    管，辯稱：係因水管自行掉落到田溝裡，伊幫忙抬到對面馬路邊，並不是要偷云
    云外，餘均坦承不諱，核與證人丙○○、陳盛義二人於警訊時之證詞相符，此外
    ，復有照片三幀足供佐證，至於所辯部分，經查，被告於警訊中及偵查初訊時已
    供承不諱，並據證人乙○○於警訊中證述屬實，此外，並有贓物領據一紙、照片
    三幀、現場圖一紙附卷可稽。參以同案共犯徐謹麒於警訊中供稱：水管原放在台
    十五線北上四十八公里處旁之田地裡，伊與被告將水管沿田梗拖至裡面，以便搬
    運上車，被告係以一支新台幣（下同）一百八十元之代價請伊幫忙搬運等語，若
    係該水管自行掉落，被告好意幫忙，則應係物歸原處即可，何須大費周章，利用
    清晨之際，向他人借車，並以每支一百八十元之代價僱用同案共犯徐謹麒幫忙，
    將它拖離現場欲載走，此有違常情，若無竊盜之意，孰能相信？故被告所辯顯係
    卸責之詞，委不足採。本件事證明確，被告犯行均堪認定。
二、按電業法第一百零六條之規定，係在保護經營供給電能之事業，並非一般之用電
    戶，此觀諸該條各款、同法第二條及處理竊電規則之規定自明。故私接電線，若
    係通過電力公司允許供電之鄰人電錶所設之線路內，因用電已有電錶控制計算，
    該通過電錶控制計算後之電氣，即屬該鄰人所有之動產，如予竊取，即應視其犯
    罪形態，依刑法之竊盜罪章論處（八十四年台非二一四號判例參照）。核被告所
    為，係犯刑法第三百二十條第一項竊盜罪。被告與徐謹麒就竊取水管犯行間有犯
    意聯絡，與行為之分擔，均為共同正犯。被告先後多次竊盜犯行，時間緊接，犯
    罪構成要件相同，顯係基於概括之犯意為之，為連續犯，應依刑法第五十六條之
    規定，以一罪論，並依法加重其刑。再者，公訴人雖未就被告與徐謹麒共同竊取
    水管之犯行起訴，然被告此部分犯行，與起訴部分有連續犯之裁判上一罪關係，
    為起訴效力所及，本院自得併予審判，併予敘明。爰審酌被告之素行、犯罪動機
    、手段、竊取之財物之價值、及犯後態度尚佳等一切情狀，量處如主文所示之刑
    ，並諭知易科罰金之折算標準。未查，被告前未曾受有期徒刑以上之宣告（此有
    本院刑案被告全國前案紀錄表一紙在卷可稽），其因一時失慮，致罹刑典，其經
    此教訓，當知所警惕，信無再犯之虞，本院認其刑以暫不執行為適當，爰併予宣
    告緩刑，以啟自新。
據上論斷，應依刑事訴訟法第二百九十九條第一項前段，刑法第二十八條、第五十六
條、第三百二十條第一項、第四十一條第一項前段、第七十四條第一款，罰金罰鍰提
高標準條例第一條前段、第二條，判決如主文。
本案經檢察官何嘉仁到庭執行職務。
中      華      民      國    九十一    年      一      月      三      日
                                臺灣桃園地方法院刑事第二庭
                                      法  官  曾  正  耀
右正本證明與原本無異。
如不服本判決，應於判決送達後十日內向本院提出上訴狀( 應附繕本 )，上訴於
臺灣高等法院。
                                      書記官  文  巧  雲
中        華        民        國    九十一    年    一    月     三     日
附錄法條：
刑法第三百二十條第一項
意圖為自己或第三人不法之所有，而竊取他人之動產者，為竊盜罪，處五年以下有期
徒刑、拘役或五百元以下罰金。
